【裁判字號】    97,上訴,1876
【裁判日期】    971022
【裁判案由】    殺人未遂等
【裁判全文】
臺灣高等法院臺中分院刑事判決        97年度上訴字第1876號
上  訴  人
即  被  告  丙○○
                    現因另案於臺灣臺中監獄臺中分監執行中
選任辯護人  林開福律師
上列上訴人因殺人未遂等案件，不服臺灣臺中地方法院九十七年
度訴字第五五三號中華民國九十七年五月二十八日第一審判決（
起訴案號：臺灣臺中地方法院檢察署九十六年度偵字第二八六二
三號），提起上訴，本院判決如下：
    主  文
原判決關於丙○○部分均撤銷。
丙○○未經許可，寄藏手槍，累犯，處有期徒刑陸年，併科罰金
新臺幣拾伍萬元，罰金如易服勞役，以新臺幣壹仟元折算壹日
，扣案之如附表所示之物沒收；又共同意圖為自己不法之所有，
以恐嚇使人將本人之物交付未遂，累犯，處有期徒刑貳年，扣案
之如附表編號一所示之物及乳膠手套貳雙沒收；又共同攜帶兇器
竊盜，累犯，處有期徒刑捌月，扣案之Ｔ型扳手壹支沒收；又共
同攜帶兇器竊盜，累犯，處有期徒刑捌月，扣案之Ｔ型扳手壹支
沒收；又殺人未遂，累犯，處有期徒刑柒年，扣案之如附表所示
之物沒收。應執行有期徒刑拾陸年，併科罰金新臺幣拾伍萬元
，罰金如易服勞役，以新臺幣壹仟元折算壹日，扣案之如附表所
示之物、乳膠手套貳雙及Ｔ型扳手壹支，均沒收。
    事  實
一、丙○○前曾於民國（下同）九十二、三年間，因違反槍砲彈
    藥刀械管制條例二罪經臺灣雲林地方法院分別判處有期徒刑
    各一年（各均併科罰金一萬元）確定，另又因違反毒品危害
    防制條例、偽造文書等案件，經臺灣臺中地方法院分別判處
    有期徒刑十月、三月確定。丙○○因犯上開各罪被判處之有
    期徒刑因合於刑法數罪併罰之規定，後經法院裁定其應執行
    刑為有期徒刑二年九月確定，嗣經入監執行，已於九十五年
    六月十三日獲准假釋出監，並至九十六年四月二十日假釋期
    滿，其假釋未被撤銷，以已執行論。
二、丙○○明知真實年籍姓名不詳自稱「楊宗憲」之成年男子所
    持有之中國製ＮＯＲＩＮＣＯ廠ＮＰ２２型、口徑９ｍｍ制
    式半自動手槍一支（含彈匣二個，槍枝管制編號00000
    00000號）及直徑９ｍｍ之子彈三十九顆（起訴書誤為
    三十顆），均屬槍砲彈藥刀械管制條例所管制之槍枝與彈藥
    ，非經中央主管機關許可，不得非法持有、受寄藏匿，詎丙○○仍於八十九年間，在臺中市○○路與文心路口，受自稱
    為「楊宗憲」之成年男子之託，未經許可而受寄上開具殺傷
    力之手槍一支、子彈三十九顆，將之藏匿，嗣並於下列時間
    ，再行起意持供下列恐嚇取財未遂及殺人未遂等犯罪之用。
三、丙○○於臺中市「金錢豹酒店」擔任圍事期間，得知酒客甲○○家境富裕，竟於九十六年十一月二十三日下午九時，在
    臺中縣太平市○○○○街三一號乙○○住處，與乙○○（本
    案犯行業經原審判決確定）、庚○○（本案犯行業經原審判
    決，嗣於本院撤回上訴而確定）共同基於意圖為自己不法所
    有之犯意聯絡，謀議對甲○○恐嚇取財，並推由庚○○負責
    準備交通工具，丙○○負責開槍恐嚇，再由丙○○、乙○○
    撥打電話恐嚇。其等三人達成協議後，丙○○、庚○○乃共
    同基於意圖為自己不法所有之犯意聯絡，於九十六年十一月
    二十四日（起訴書誤載為九十六年十二月十四日）凌晨三時
    許，在臺中巿東區○○路○段三七巷六之一號前，由丙○○
    在旁把風，而庚○○持其所有之客觀上足供作兇器使用之Ｔ
    型扳手一支，竊取戊○○所駕駛之車牌號碼ＲＫ－５７２９
    號自用小客車（登記名義人為陳素分），供犯案使用。得手
    後，庚○○隨即駕駛該車搭載丙○○前往臺中巿西屯區○○
    路三九之五號甲○○住處，庚○○在車上把風，再由丙○○
    持上開槍、彈，朝甲○○所有停放在住處停車場內之車牌碼
    號１６８８－ＵＢ號休旅車，開槍射擊九發子彈（毀損部分
    未據告訴），旋於同日（即二十四日）凌晨五時四十八分許
    ，以設在臺中巿東區○○路一二六號之公用電話，撥打甲○○所持用之門號0000000000號行動電話，恫稱：
    「剛才的事是我們做的，你先準備二千萬元（按指新台幣，
    下同），改天我再打電話給你」等語，以此方式恐嚇甲○○
    交付財物，致使甲○○心生畏懼。丙○○、乙○○為順利取
    得不法所得，又於同年月二十五日中午十二時四十三分許、
    同日中午十二時五十九分許，在嘉義巿以不詳之公用電話，
    撥打甲○○之上開行動電話，接續恫稱：「我是昨天開槍的
    人，最近你生活不錯，我們最近不怎麼好過，拿個二千萬元
    給兄弟」、「以我們對你的了解，儘快籌錢，否則準備三付
    棺材給你們躺」等語，恐嚇甲○○交付財物。雙方於電話中
    就付款金額一番討價還價後，丙○○、乙○○同意將金額降
    至八百萬元。迨於同年月二十六日，丙○○、乙○○又以設
    在臺中巿之公用電話，撥打甲○○之上開行動電話，向甲○○恐嚇索款，然甲○○表明無法一時籌足，丙○○、乙○○
    為儘快取得，因此同意將金額降為六百萬元。至同日（即二
    十六日）晚上九時許，丙○○分別通知庚○○、乙○○前往
    臺中縣太平巿之某活動中心集合，準備前往取款，乙○○為
    避免打電話時留下指紋，又購買三雙乳膠手套，以供其等三
    人戴用（僅扣得二雙，另一雙已為庚○○丟棄）；其等三人
    人另又共同基於意圖為自己不法所有之犯意聯絡，責由庚○○持其所有之上開客觀上可供作兇器使用之Ｔ型扳手一支，
    竊取丁○○所有停放在臺中巿東區○○○街六七號前之車牌
    號碼ＭＯ－５９３５號自用小客車，作為取款交通工具。得
    手後，庚○○在駕駛該車搭載丙○○、乙○○前往取款途中
    ，不斷以設於臺中市○○路、西屯路、青海路、何厝街等地
    之公用電話指示甲○○變更交款地點，歷經變換東海大學大
    門口、臺中巿台中港路與文心路口、文心路「阿水茶坊」等
    付款地點後，最後指示在臺中巿四川路與何厝街口之「統一
    超商」交款。迄翌日（即二十七日）凌晨零時五十分許，庚○○駕駛該車搭載丙○○、乙○○到達現場，見甲○○手提
    袋子站於路旁，乙○○即示意甲○○交款。此時，甲○○乃
    喊稱「就是他們」，埋伏在現場之員警趨前逮捕，庚○○等
    人見狀，立即駕車沿臺中市○○街由四川路往台中港路方向
    逃逸，臺中市警察局第六分局協和派出所所長陳松池見狀，
    即以其私人所駕駛之車牌號碼Ｃ６－８２６２號自用小客車
    擋住庚○○駕駛之車輛前方（起訴書誤為後方，另有二輛偵
    防車則擋住庚○○駕駛之車輛後方，起訴書誤為前方），庚○○為逃逸，竟單獨基於妨害公務之犯意，駕車衝撞依法執
    行職務之陳松池所駕駛車牌號碼Ｃ６－８２６２號自用小客
    車，致使該自小客車前保險桿、車燈等處損壞（毀損部分未
    據告訴），然為陳松池所駕駛車牌號碼Ｃ６－８２６２號自
    用小客車擋住去路而未能逃逸，庚○○遂立即倒車，員警謝
    俊雄旋即持槍下車，站立於庚○○所駕駛之上揭車輛前後，
    同時大聲喝令「警察、下車」，丙○○眼見遭警圍捕，竟仍
    頑強抵抗，另單獨基於殺人及妨害公務之犯意，明知持槍向
    人體射擊，足以致人於死，竟持上開手槍，向站立在窗外依
    法執行職務之謝俊雄射擊，幸子彈僅由謝俊雄之前胸掠過，
    而未受傷，四周參與圍捕員警見狀，隨即拔槍回擊，而丙○○一時驚嚇，乃漫無目標持續射擊至原填裝於上揭手槍彈匣
    內之子彈全數用罄（共計射擊十二顆子彈），後因庚○○、
    丙○○、乙○○身受槍傷，方為警逮捕，而未取得恐嚇之款
    項，並扣得上開制式手槍（含彈匣二個）一支、未擊發之子
    彈十八顆、乙○○所有之乳膠手套二雙及庚○○所有用以竊
    車之Ｔ型扳手一支。
四、案經臺中巿警察局第六分局報告臺灣臺中地方法院檢察署檢
    察官偵查起訴。
    理  由
壹、證據能力部分：
一、按被告以外之人於審判外之陳述，除法律規定外，不得作為
    證據，刑事訴訟法第一百五十九條第一項定有明文。查被告
    丙○○之原審辯護人對證人甲○○警訊陳述之證據能力，有
    所爭執（見原審法院卷一第一四八頁），且公訴人未證明該
    等警訊筆錄具有較可信或特別可信之情況，是依上開規定，
    證人甲○○之警訊中陳述，就證明構成犯罪之事實，無證據
    能力。
二、再按被告以外之人於偵查中向檢察官所為陳述，除顯有不可
    信之情況者外，得為證據，刑事訴訟法第一百五十九條之一
    第二項定有明文。偵查中對被告以外之人（包括證人、鑑定
    人、告訴人、被害人及共同被告等）所為之偵查筆錄，或被
    告以外之人向檢察官所提之書面陳述，性質上均屬傳聞證據
    。惟現階段刑事訴訟法規定檢察官代表國家偵查犯罪、實施
    公訴，依法其有訊問被告之權，而實務運作時，檢察官偵查
    中向被告以外之人所取得之陳述，原則上均能遵守法律規定
    ，不致違法取供，其可信度極高，職是，被告以外之人前於
    偵查中之陳述，除反對該項供述得具有證據能力之一方，已
    釋明「顯有不可信之情況」之理由外，即具證據能力。本案
    證人陳松池、吳笑忠、彭世銘於偵查中所為之證述，已經具
    結，被告丙○○及其選任辯護人亦未釋明上開供述有何「顯
    不可信之情形」，則依上開說明，其等於偵查中之證言，均
    具有證據能力，被告丙○○之選任辯護人辯稱陳松池等三人
    偵查中之證述無證據能力，尚無足採。
三、按被告以外之人於審判外之言詞或書面陳述，除法律有規定
    者外，不得作為證據，刑事訴訟法第一百五十九條第一項固
    定有明文。惟被告以外之人於審判外之陳述，雖不符同法第
    一百五十九條之一至之四規定，而經當事人於審判程序同意
    作為證據，法院審酌該言詞陳述或書面陳述作成時之情況，
    認為適當者，亦得為證據。又當事人、代理人或辯護人於法
    院調查證據時，知有第一百五十九條第一項不得為證據之情
    形，而未於言詞辯論終結前聲明異議者，視為有前項之同意
    ，此於同法第一百五十九條之五規定甚明。本案證人戊○○
    、丁○○於警訊時之陳述、卷附之臺中市警察局第六分局現
    場勘察報告、臺中市警察局車輛協尋電腦輸入單、車籍查詢
    基本資料輸入單、贓物認領保管單、臺中市警察局車輛尋獲
    電腦輸入單、現場圖、內政部刑事警察局九十七年三月四日
    刑鑑字第○九七○○三一四○九號函等，均屬被告以外之人
    於審判外之陳述，然被告丙○○及其選任辯護人已陳明就此
    證據能力無意見，且本院認為以之作為本案之證據核屬適當
    ，是依刑事訴訟法第一百五十九條之五第一項之規定，自得
    為證據。
四、卷附之內政部警政署刑事警察局九十六年十二月二十五日刑
    鑑字第０９６０１８４５４２號鑑定書、九十七年一月十四
    日刑鑑字第０９６０１９２７８３號鑑定書、九十七年一月
    二十五日刑鑑字第０９６０１８４５４０號鑑定書，均係被
    告以外之人於審判外之書面陳述，依刑事訴訟法第一百五十
    九條第一項之規定，屬於傳聞證據，惟於立法理由明確說明
    ，該條所謂「除法律有規定者」外，尚包括同法第一百五十
    九條之一至一百五十九條之五及第二○六條等規定，是上開
    鑑定書，係刑事訴訟法第一百五十九條第一項所指例外規定
    ，有證據能力。
五、按傳聞法則乃對於被告以外之人於審判外之言詞或書面陳述
    而為之規範。本案卷附之現場及車輛勘察照片，乃以科學、
    機械之方式，對於車輛狀況所為忠實且正確之紀錄，通聯紀
    錄，則係利用機械性列印之紀錄，性質上均非供述證據，無
    刑事訴訟法第一百五十九條第一項規定傳聞法則之適用，與
    本案待證事實具有自然之關聯性，且無證據證明係公務員違
    法取得之物，依法自得作為證據。
貳、事實認定部分：
一、本案上訴人即被告丙○○（以下簡稱為被告丙○○）於本院
    本案審理時，坦承確有上開寄藏槍彈、恐嚇取財未遂、加重
    竊盜等犯罪事實，但矢口否認伊有殺人未遂、妨害公務等犯
    行，並辯稱：案發時，伊係坐在車內右後座，聽到槍聲，伊
    為了要製造混亂方便脫逃，僅有將所坐汽車右後方之車窗開
    不到一半，身體俯低，由車內朝右側上方射擊，故所開槍射
    擊之十二顆子彈之彈殼均留在車內，當時警員謝俊雄站於伊
    之後方，並非右側，伊唯有將車窗全部搖下，並轉身持槍伸
    出車外，才有可能往後射擊警員謝俊雄，而如有此情，此時
    所射擊之子彈其彈殼必留在車外，伊之手及所持手槍都沒有
    伸出車外，應不可能對位於後方之警員謝俊雄開槍，當時警
    員謝俊雄身處槍戰環境，其認為伊有對其開槍，應係身處當
    時環境所生錯覺，伊並無殺人未遂之犯罪情事，另案發當時
    為深夜零時五十分許，案發地點在狹小巷弄之內，路旁亦無
    良好照明，當天參與本專案之員警，因擔心被認出警察身分
    ，所以都喬裝成一般民眾，大部分警員並大都躲在掩蔽物內
    ，伊實不知圍捕者為員警，亦未涉犯妨害公務犯行等情。
二、經查，本案被告丙○○確有於八十九年間，在臺中市○○路
    與文心路口，未經許可而受自稱為「楊宗憲」之成年男子之
    託，寄藏上開中國製ＮＯＲＩＮＣＯ廠ＮＰ２２型、口徑９
    ｍｍ制式半自動手槍一支（含彈匣二個，槍枝管制編號00
    00000000號）及直徑９ｍｍ之子彈三十九顆等事實
    ，除據被告丙○○於原審及本院審理時均坦白承認之外，並
    有上開手槍一支、尚未經射擊或鑑定試射之子彈十八顆扣案
    可資佐證。就上開扣案之槍枝與子彈經送請鑑定結果，認：
    送鑑手槍一支（槍枝管制編號0000000000），係
    口徑９ｍｍ制式半自動手槍，為中國製ＮＯＲＩＮＣＯ廠Ｎ
    Ｐ２２型，槍號已遭變造為000000000，經檢視，
    研判槍號為0000000，槍管內具六條右旋來復線，擊
    發功能正常，可供擊發同口徑制式子彈使用，認具殺傷力；
    送鑑子彈十八顆，其中十二顆認均係非制式子彈，由已變形
    之口徑９ｍｍ制式彈殼組合９．０±０．５ｍｍ金屬彈頭而
    成，採樣四顆試射，可擊發，認具殺傷力，其中六顆認均係
    口徑９ｍｍ制式子彈，採樣三顆試射，可擊發，認具殺傷力
    ；此情亦有內政部警政署刑事警察局九十六年十二月二十五
    日刑鑑字第０９６０１８４５４２號鑑定書在卷可憑（見原
    審法院卷二第三二至三六頁）。又在臺中巿西屯區○○路三
    九之五號甲○○住處前被查獲之彈殼九顆、彈頭三顆，經送
    鑑定結果，認上開彈殼九顆均係已擊發之９ｍｍ制式彈殼，
    一顆彈頭為已擊發撞擊變形之口徑９ｍｍ制式銅包衣彈頭，
    其上具六條右旋來復線，另二顆彈頭認係彈頭銅包衣碎片，
    此情則有內政部警政署刑事警察局九十七年一月十四日刑鑑
    字第○九六○一九二七八三號鑑定書在卷可據（見原審法院
    卷二第五八至六四頁）；至於遭槍擊之停放在上開住處旁甲○○駕駛之車牌號碼１６８８－ＵＢ號休旅車，發現八處彈
    孔，亦有臺中市警察局第六分局現場勘察報告足憑（見原審
    法院卷二第四二至五七頁，又被告丙○○開槍射擊之子彈既
    足以打穿該自小客車車體造成彈孔，自足認具有殺傷力）。
    另在臺中巿何厝街圍捕現場之車牌號碼ＭＯ－５９３５號自
    小客車查獲之彈殼十二發，經送驗結果，認均係已擊發之９
    ｍｍ制式彈殼，此情另有內政部警政署刑事警察局九十七年
    一月二十五日刑鑑字第○九六○一八五四○號鑑定書在卷可
    資佐證（見原審法院卷二第三七至四○頁，又被告丙○○此
    次射擊所使用之子彈既均係「楊宗憲」所同時交付，其上開
    已擊發及未射擊之子彈均具殺傷力，且此十二顆彈殼經送驗
    結果亦同屬９ｍｍ制式彈殼，既能被槍枝擊發，自亦堪認定
    此十二顆子彈亦具有殺傷力）。綜合上情，足認被告丙○○
    此部分之自白與事實相符，應堪採信。本案被告丙○○此部
    分寄藏手槍、子彈之犯行，堪以認定。
三、次就被告丙○○與已經判刑確定之共犯乙○○、庚○○所犯
    恐嚇取財未遂、加重竊盜等犯行部分。經查，本案被告丙○○與共犯庚○○共同攜帶兇器竊取車牌號碼ＲＫ－５７２９
    號自用小客車；被告丙○○與共犯乙○○、庚○○共同攜帶
    兇器竊取車牌號碼ＭＯ－５９３５號自小客車；及被告丙○○與共犯乙○○、庚○○共同向被害人甲○○恐嚇取財未遂
    等犯罪事實，除據被告丙○○於原審及本院審理時均坦白承
    認之外，並經共犯乙○○、庚○○於偵、審中均坦承上開犯
    行無誤；核與證人即被害人戊○○、丁○○於警訊所陳述失
    竊情節（見警卷第二七至三一頁），及證人甲○○於原審法
    院審理所證述其遭恐嚇取財未遂之情節（見原審卷二第六八
    、六九頁）相符，並有臺中市警察局車輛協尋電腦輸入單、
    車籍查詢基本資料輸入單、贓物認領保管單、臺中市警察局
    車輛尋獲電腦輸入單（見警卷第五八、六○至六二頁）、臺
    中市警察局第六分局現場勘察報告（見原審卷二第四二至五
    七頁）各一份附卷可稽。再者，被告丙○○持其所寄藏之槍
    枝、子彈射擊證人甲○○駕駛之車牌號碼１６８８－ＵＢ號
    自小客車，以恐嚇甲○○後，為警所採得之彈頭一顆、彈殼
    九顆，經鑑定結果，彈頭來復線特徵痕及九顆彈殼之彈底特
    徵痕均與上開扣案之手槍相符，認係由該手槍所擊發，此情
    亦有內政部刑事警察局九十七年三月四日刑鑑字第○九七○○三一四○九號函在卷足憑（見原審法院卷一第三三八頁）
    。又被告丙○○等人利用公用電話撥打證人甲○○持用之門
    號0000000000號行動電話，其後員警為偵辦本案
    而將上開行動電話門號轉接至門號0000000000號
    行動電話等情，復據證人甲○○、陳松池於本院審理時證述
    甚詳（見原審法院卷二第六九、七二頁），並有原審法院電
    話紀錄表、通聯紀錄及公用電話及位置表各一份附卷足稽（
    見原審法院卷二第一○八至一一九頁）。綜合上開證據，被
    告丙○○此部分之自白亦堪認與事實相符，應堪採信。被告
    丙○○就此部分所犯恐嚇取財未遂、加重竊盜等犯行，亦堪
    認定。
四、再查，本案被告丙○○雖以上開情詞否認有犯殺人未遂、妨
    害公務等犯行，第查：
（一）本案共犯庚○○駕駛竊得之車牌號碼ＭＯ－５９３５號自
      小客車於九十六年十二月二十七日凌晨零時五十分許，搭
      載被告丙○○與共犯乙○○到達臺中市○○街，見被害人
      甲○○手提袋子站於路旁，共犯乙○○即示意被害人甲○○交款，此時，被害人甲○○即喊稱「就是他們」，埋伏
      在現場之員警乃趨前逮捕，共犯庚○○見狀，立即駕車沿
      臺中市○○街由四川路往台中港路方向逃逸，臺中市警察
      局第六分局協和派出所所長陳松池見狀，即以其私人所駕
      駛之車牌號碼Ｃ６－８２６２號自用小客車擋住庚○○駕
      駛之車輛前方（起訴書誤為後方，另有二輛偵防車則擋住
      庚○○駕駛之車輛後方，起訴書誤為前方），庚○○乃駕
      車衝撞陳松池所駕駛車牌號碼Ｃ６－８２６２號自用小客
      車，致使該自小客車前保險桿、車燈等處損壞，然為陳松
      池所駕駛車牌號碼Ｃ６－８２６２號自用小客車擋住去路
      而未能逃逸，上開各情業據證人即派出所所長陳松池於偵
      查中證述在卷（見偵卷第二八頁），復於原審法院審理時
      證稱：「嫌犯的車子是從四川路往何厝街方向過來，我知
      道該處有叉路，我就繞到由中港路左轉進入何厝街，我就
      看到嫌疑犯的車子，因為無線電已經有人在通報前面這輛
      車子就是歹徒的車輛，我就擋住該車的去路，兩車距離大
      約一公尺，歹徒當時車子是緩緩前進，看到我的車子擋住
      ，沒有停下來而且還加速開過來，正面撞我車頭，撞到之
      後歹徒就倒車再往前開，又再撞到我車子一次，所以共撞
      我車子二次。再來被告車子又往後退，結果車子卡在便利
      商店旁的柱子」、「被告車子第一次撞擊我是以該車左前
      保險桿撞擊我車子的右前保險桿，第二次撞擊是該車的右
      前保險桿撞到我右前保險桿」等語（見原審法院卷二第七
      一頁）明確；證人即參與圍捕之員警彭世銘亦於原審法院
      審理時證稱：「．．．我們就集結往他們那邊靠近，我們
      先用車子圍捕擋住被告的去路，丙○○的車子就撞到所長
      開的車子，當時丙○○的車子由何厝街往中港路的方向行
      駛，所長陳松池的車子是由中港路左轉進入何厝街，歹徒
      車子右前方保險桿撞到所長陳松池車子的左前方」等語（
      見原審法院卷一第二九八頁）；互核情節大致一致。此部
      分事實並有臺中市警察局第六分局九十七年二月十八日中
      分六警偵字第○九七○○○四八四四號函附之「宏安汽車
      有限公司」修車物料及修理明細單及車牌號碼ＭＯ－５９
      ３５號自小客車照片足稽（見原審法院卷一第一二七至一
      三二頁）。再徵之上開車牌號碼ＭＯ－５９３５號自小客
      車照片，該車左、右前方保險桿均有擦撞痕跡，此情亦與
      證人陳松池、彭世銘證述情節相符。是證人陳松池、彭世
      銘二人所證述上情自堪採信。又本案共犯庚○○除駕車衝
      撞派出所所長陳松池所駕駛之自小客車外，並未駕車衝撞
      阻擋在後另二部偵防車，此情已經證人即在該二部偵防車
      旁之員警蕭敏政、古文生、廖宗輝、吳笑忠等人於原審法
      院審理時證述甚詳（見原審法院卷一第三○四、三○六頁
      、原審法院卷二第七○頁背面），故公訴人指訴共犯庚○○尚有駕車衝撞另二部偵防車以圖突圍部分，尚有誤會，
      併此敘明。
（二）又本案被告丙○○及共犯庚○○、乙○○等三人於上開時
      、地取款，被員警圍捕時，被告丙○○持上開手槍，確向
      站立在窗外之員警謝俊雄射擊子彈一發，幸子彈僅由謝俊
      雄之前胸掠過，而未受傷等情，業據證人謝俊雄於原審法
      院審理時證稱：「我有在現場，我是騎機車到現場，案發
      時我機車已經停在路邊，我在７－１１便利商店裡面監控
      ，被害人喊【就是他們】（台語）我聽到我就衝出去，當
      時我就在被告車子右後方，被告往何厝街往中港路方向要
      逃逸，但陳所長的車子從中港路往何厝街開進來，被告車
      子加速逃逸時撞到所長的車子，被告車子就前後移動想要
      調頭逃逸，但是這時候沒有衝撞警車，後來我就跑到７－
      １１便利商店的右側的何厝街上，這時候被告已經將車頭
      調往四川路的方向，但仍有約４５度的面向何厝街，這時
      候坐在右後方的歹徒打開車窗一半，當時我距離歹徒約五
      步遠，歹徒就開槍，子彈的火花從我胸前掠過，當時我是
      側面面對歹徒，我就大喊【警察，下車】」、「（歹徒開
      槍時，手及槍有無伸出車外？）沒有，是在車內朝著我開
      槍，我有看到槍管的正面」等語甚詳（見原審卷一第三○○、三○一頁）。當時與證人謝俊雄處於同一側方向之協
      和派出所所長陳松池亦在原審法院證稱：「（有無看到歹
      徒開槍動作？）我是在我的車上看到，當時歹徒的車子已
      經卡住了，我看到後座一個歹徒對外開一槍，我看到時右
      後座的窗戶是搖下來，歹徒就朝我的方向開槍，當時副所
      長（即謝俊雄）是站著在我的車子左前方，子彈就是朝副
      所長方向飛出去，接下來我們同仁就喊【警察、下車】」
      等語（見原審法院卷二第七一頁背面）；核與證人謝俊雄
      所證述之情節相符。依據證人謝俊雄與證人陳松池之證詞
      ，其等均證稱被告丙○○確有持槍朝證人謝俊雄當時所站
      立位置射擊一顆子彈之情事。雖證人陳松池於九十七年一
      月十五日在檢察官訊問時，就此部分另有證稱：「那個子
      彈是從我們副首長腹部前面飛上去，所以第一槍是往上開
      ，往我的車子上面開」等語（此部分證詞勘驗筆錄見本院
      本案卷宗第一一八頁）；但依此證詞內容，僅能認定上開
      子彈之射擊角度並非水平，至於上開子彈確係朝證人謝俊
      雄當時所站立之位置射擊部分，證人陳松池於偵、審中之
      證詞內容並無歧異，尚無從依據證人陳松池之上開偵訊證
      詞，為有利丙○○之認定。另外，本案證人謝俊雄在圍捕
      被告丙○○等人，不可能會始終站立一處不動。卷附之現
      場圖僅有標示參與圍捕員警在圍捕當時大約站立位置之作
      用。且本案被告丙○○手持之制式手槍係短槍而非長槍，
      縱使槍在車內，車窗打開一半，仍非不可調整身體與持槍
      姿態而往窗外右後方射擊。況依據證人謝俊雄於原審法院
      之證詞，當時其所站立之位置係側面面對被告丙○○，且
      相距僅約五步遠；則被告丙○○在車窗打開一半之情形下
      ，能持上開手槍在車內朝證人謝俊雄站立之位置開槍，此
      情應無可爭議。被告丙○○依據卷附現場圖之標示，據以
      辯稱上開各情，為本院本案所不採信。至於本案係其他參
      與圍捕警員先開槍或被告丙○○先開槍，對其上開持槍朝
      證人謝俊雄所站立位置開槍射擊之行為是否該當於殺人未
      遂罪責之評價，並不生影響。又本案其他參與圍捕警員因
      埋伏在另側，致未目睹此情部分，亦不足為有利被告丙○○之認定。按殺人與傷害之區別，應以有無殺意為斷，即
      在加害人下手加害時有無死亡之預見，而被害人受傷處所
      是否致命部位，及傷痕之多寡，輕重如何，亦可供認定有
      無殺意之參考（最高法院十八年上字第一三○九號、二十
      年上字第七一八號判例意旨參照）。查制式手槍殺傷力甚
      強，係極為危險之兇器，朝人身體射擊極易取人性命，此
      為一般人客觀上所明知，被告丙○○係成年人，非無社會
      閱歷者，且寄藏之槍彈達約7年之久，此當為其所明知，
      竟不顧後果，見遭圍捕，即主動先朝員警謝俊雄射擊，且
      係向謝俊雄胸部之身體要害近距離射擊，是被告丙○○有
      持槍殺人之故意，堪以認定。雖未生殺人結果，仍應負殺
      人未遂罪責。
（三）另外，本案被告丙○○雖以上開情詞辯稱：伊不知圍捕者
      為員警，伊誤以為圍捕之人是兄弟云云。惟被告丙○○於
      臺中市「金錢豹酒店」擔任圍事期間，得知酒客甲○○家
      境富裕、出手闊綽，經常出入酒店，且剛出售土地，手上
      資金應很充足，始與被告庚○○謀議對甲○○恐嚇取財等
      情，業據被告丙○○於原審法院羈押訊問時自白在卷（見
      原審法院聲羈卷第十頁），足認被告丙○○等人對甲○○
      之身分背景應已探知甚詳。如甲○○係幫派份子或地方黑
      道角頭，被告丙○○、庚○○既非幫派份子或亡命之徒，
      衡情豈敢鋌而走險向甲○○恐嚇取財？又本案被告丙○○
      等人恐嚇取財期間，均以竊得之上開自小客車為交通工具
      ，並不斷變換公用電話地點及付款地點，且為免留下指紋
      ，尚以衣服遮住公用電話聽筒或以戴手套方式撥打公用電
      話，上開各情亦據被告丙○○與共犯乙○○自白甚詳（見
      原審法院卷二第一四五頁），上開恐嚇取財之犯罪手法，
      顯係為避免司法警察機關之查緝，此情甚明。而在法治國
      家，由司法警察負責治安維護及犯罪查緝本為常態，被告
      丙○○心智健全，不可能推稱無此認知，其曾在臺中市「
      金錢豹酒店」擔任圍事，亦不可能不知司法警察有身著便
      衣查緝犯罪之情事；則在被告丙○○實行犯罪之際，會查
      緝其犯罪並採取逮捕行動之人是司法警察，被告丙○○自
      屬知之甚明。在本案被告丙○○等人實施恐嚇取財犯罪之
      過程，亦無任何被害人甲○○有找黑道分子介入之跡證。
      本案被告丙○○為脫免逮捕而為妨害公務行為，何能以誤
      認圍捕之人是兄弟，不知圍捕之人是警員云云卸責？況本
      案參與圍捕之員警謝俊雄配戴警察識別證，身穿防彈衣，
      防彈衣前書寫警察二字，雖於防彈衣外罩夾克，但夾克拉
      鍊拉開；員警蘇珀沅、王振宇、林哲智、張志成身穿防彈
      衣穿在便衣外面，防彈衣前面有寫警察兩個字；員警柯明
      見、蕭敏政身穿防彈衣，雖於防彈衣外罩夾克，但夾克拉
      鍊拉開；員警吳笑忠身穿白色防彈衣於便衣外面；派出所
      所長陳松池身穿防彈衣，雖於防彈衣外罩夾克，但夾克拉
      鍊拉開一半；員警陳俊雄身穿防彈衣，雖於防彈衣外罩夾
      克，但夾克拉鍊拉開一半；上開各情業據員警謝俊雄、蘇
      珀沅、王振宇、林哲智、張志成、柯明見、蕭敏政、吳笑
      忠、陳松池、陳俊雄等人於原審法院審理時證述甚詳（見
      原審法院卷一第三○○頁背面、三○一頁背面、三○三頁
      、三○四頁背面、三○五頁、原審法院卷二第七○頁、七
      二頁、九○頁）；本案依據上開員警之穿著，一般人亦足
      以辨識其等為司法警察。綜上理由，本案被告丙○○以上
      開情詞，辯稱：伊不知圍捕者為員警，並無妨害公務犯意
      云云，及證人乙○○在本院審理時為同上證詞，均難認可
      信。本案被告丙○○開槍射擊員警謝俊雄，共犯庚○○開
      車衝撞，顯均係意圖脫免逮捕，而對執行公務之司法警察
      為妨害公務之犯行，事證甚為明確，此部分之犯行足堪認
      定。
（四）末查，證人之證述有部分前後不符，或相互間有所歧異時
      ，究竟何者為可採，法院仍得本其自由心證予以斟酌，非
      謂一有不符或矛盾，即應認其全部均為不可採信。又人類
      之記憶可因時間、身體健康情況或事件本身具複雜性等因
      素而有所改變或增加其難度，難期記憶內容歷久不衰。查
      證人彭世銘雖亦證稱：「．．．被告的車子由四川路要往
      中港路逃逸，但陳所長的車子由中港路左轉進入四川路，
      擋住了被告的車子，當時被告車子加速逃逸，陳所長的車
      子也是突然轉進來，所以煞車不及就撞到」等語（見原審
      法院卷一第二九九頁），惟證人陳松池對如何阻擋庚○○
      駕車逃逸，已證述甚詳，而本案共犯庚○○前於警、偵訊
      中，及於原審法院訊問時，均未供稱「係因煞車不及而撞
      及陳松池所駕駛之自小客車」，且證人彭世銘亦非駕駛車
      輛之人，其自無從知悉駕駛者是否因煞車不及而撞擊，足
      認證人彭世銘證述「所以煞車不及就撞到」一語，應為其
      個人推測之詞，自無足採。而共犯庚○○於原審法院最後
      審理期日始翻異供稱：伊煞車不及所以撞到云云（見原審
      法院卷二第一四四頁背面），顯為卸責之詞，不足採信。
      至於證人彭世銘證述衝撞部位、次數各節，雖與證人陳松
      池證述略有不符，惟此事與庚○○是否有衝撞陳松池駕駛
      之自小客車無涉；且圍捕當時事發突然，一般人於此緊急
      狀況下，觀察衝撞部位、次數自難周全，細節雖稍有歧異
      ，亦與常情相符，且其前後證述庚○○駕車衝撞陳松池所
      駕駛之自小客車之重點則始終一致，揆之前揭說明，尚難
      以此遽認證人彭世銘之證述為虛偽而不足採信，亦予敘明
      。再被告丙○○原審選任辯護人聲請調閱臺中市○○路與
      何厝街口之監視錄影紀錄，以證明槍戰當時之實況，然上
      開路口無任何監視錄影，有臺中市警察局第六分局九十七
      年三月三十一日中分六警偵字第○九七○○一○九一九號
      函檢送之員警職務報告一份附卷可稽（見原審法院卷一第
      三三六頁），併此敘明。
（五）綜上所述，被告丙○○所辯，顯係事後圖卸之詞，委無可
      採。被告丙○○上開殺人未遂、妨害公務之犯行，事證亦
      臻明確，被告丙○○此部分之犯行均堪認定。
、論罪部分
一、按槍砲彈藥刀械管制條例第四條所列之槍砲，依同條例第五
    條之規定，非經中央主管機關許可，不得製造、販賣、運輸
    、轉讓、出租、出借、持有、寄藏或陳列。本案被告丙○○
    所寄藏之中國製ＮＯＲＩＮＣＯ廠ＮＰ２２型制式手槍一支
    、子彈三十九顆，乃分屬槍砲彈藥刀械管制條例第四條第一
    項第一款、第二款所稱之槍枝、子彈。又未經許可持有槍枝
    、子彈罪，其持有之繼續，為行為之繼續，至持有行為終了
    時，均論為一罪，不得割裂。若以之犯他罪，兩罪間關係如
    何，端視其開始持有原因為斷，如早已非法持有槍彈，其後
    另起意犯罪，均應以數罪併罰論處。再扣案之Ｔ型扳手一支
    ，為金屬器械，尖端尖銳，足以傷害人之生命、身體，具有
    客觀上之危險性，可認定為兇器。復按刑法上恐嚇取財罪之
    「恐嚇」，固係指以危害通知他人，使該人主觀上生畏怖心
    之行為，然此危害之通知，並非僅限於「將來」，其於「現
    時」以危害相加者，亦應包括在內。因是，恐嚇之手段，並
    無限制，其以「言語」、「文字」為之者無論矣，即使出之
    以「強暴」、「脅迫」，倘被害人尚有相當之意思自由，而
    在社會一般通念上，猶未達於不能抗拒之程度者，仍屬本罪
    所謂「恐嚇」之範疇。至於危害通知之方法，亦無限制，無
    論明示之言語、文字、動作或暗示之危害行為，苟已足使對
    方理解其意義之所在，並足以影響其意思之決定與行動自由
    者均屬之（最高法院八十一年度台上字第八六七號裁判意旨
    參照）。本案被告丙○○等人以對無人在內之自小客車開槍
    ，再打電話言語恐嚇之手段，恫嚇被害人甲○○交出財物，
    致使被害人心生畏怖，但其手段客觀上並未達使被害人不能
    抗拒之程度，應屬恐嚇取財行為。故核被告丙○○寄藏槍枝
    、子彈之行為，係犯槍砲彈藥刀械管制條例第七條第四項之
    未經許可寄藏手槍罪，及槍砲彈藥刀械管制條例第十二條第
    四項之未經許可寄藏子彈罪。被告丙○○與共犯庚○○攜帶
    兇器竊取車牌號碼ＲＫ－５７２９號自用小客車，及被告丙○○、乙○○、庚○○攜帶兇器竊取車牌號碼ＭＯ－５９３
    ５號自小客車之行為，均係犯刑法第三百二十一條第一項第
    三款之攜帶兇器竊盜罪。被告丙○○與共犯乙○○、庚○○
    對被害人甲○○恐嚇取財未遂所為，係犯刑法第三百四十六
    條第三項、第一項之恐嚇取財未遂罪；被告丙○○開槍射擊
    執行公務之員警謝俊雄之行為，係犯刑法第一百三十五條第
    一項之妨害公務罪及刑法第二百七十一條第二項、第一項之
    殺人未遂罪。次按寄藏與持有，均係將物置於自己實力支配
    之下，僅寄藏必先有他人持有行為，而後始為之受寄代藏，
    故受寄人代為保管，其保管之本身，亦屬持有，不過此之持
    有係受寄之當然結果，槍砲彈藥刀械管制條例既就「持有」
    與「寄藏」為分別處罰之規定，則單純之「持有」，固不包
    括「寄藏」，惟「寄藏」之受人委託代為保管，其保管之本
    身所為之「持有」，既係「寄藏」之當然結果，法律上自宜
    僅就「寄藏」行為為包括之評價，不應另就「持有」予以論
    罪（最高法院七十四年台上字三四○○號判例意旨參照）。
    是被告丙○○寄藏手槍及子彈而持有該槍枝及子彈，應為寄
    藏手槍及子彈之當然結果，不另論罪。被告丙○○以一個寄
    藏行為，同時寄藏手槍及子彈，係一行為觸犯數罪名，為想
    像競合犯，依刑法第五十五條規定，從一重之未經許可寄藏
    手槍罪處斷。公訴意旨漏未斟酌於此，而認被告丙○○所為
    係犯未經許可持有手槍罪、持有子彈罪，容有未合，惟寄藏
    槍彈與持有槍彈乃實質上一罪關係，且寄藏、持有槍彈分別
    規定於同一法條同一項內，故不生變更起訴法條之問題，併
    予敘明。被告丙○○與共犯庚○○就竊取車牌號碼ＲＫ－５
    ７２９號自用小客車之加重竊盜罪部分，及被告丙○○與共
    犯乙○○、庚○○就竊取車牌號碼ＭＯ－５９３５號自小客
    車之加重竊盜罪、及恐嚇取財未遂罪部分，其等之間有犯意
    聯絡及行為分擔，均為共同正犯。另被告丙○○所犯刑法第
    一百三十五條第一項之妨害公務罪及刑法第二百七十一條第
    二項、第一項之殺人未遂罪之間，係一行為觸犯二罪名之想
    像競合犯，應依刑法第五十五條規定，從一重依殺人未遂罪
    處斷。就此部分，公訴人於起訴書件所犯法條欄雖未列引刑
    法第一百三十五條第一項，然於犯罪事實欄已論及被告丙○○開槍射擊執行公務員警謝俊雄之犯罪事實，故此部分應屬
    漏列法條，並經原審公訴檢察官補正，亦併予敘明。再者，
    被告丙○○等人基於同一不法所有之意圖，多次恐嚇被害人
    甲○○，係以接續之行為持續侵害被害人之財產法益，為接
    續犯，僅為一罪。又被告丙○○所犯上開未經許可寄藏手槍
    罪、加重竊盜二罪、恐嚇取財未遂罪、殺人未遂罪，其犯意
    有別，行為有異，均應分論併罰。
二、本案被告丙○○前曾於九十二、三年間，因違反槍砲彈藥刀
    械管制條例二罪經臺灣雲林地方法院分別判處有期徒刑各一
    年（各均併科罰金一萬元）確定，另又因違反毒品危害防制
    條例、偽造文書等案件，經臺灣臺中地方法院分別判處有期
    徒刑十月、三月確定，被告丙○○因犯上開各罪被判處之有
    期徒刑因合於刑法數罪併罰之規定，後經法院裁定其應執行
    刑為有期徒刑二年九月確定，嗣經入監執行，已於九十五年
    六月十三日獲准假釋出監，並至九十六年四月二十日假釋期
    滿，其假釋未被撤銷，以已執行論；上開各情有本院被告丙○○之全國前案紀錄表在卷可稽。被告丙○○在受此有期徒
    刑之執行完畢後，於五年以內因故意再犯有期徒刑以上刑之
    本案上開各罪，均為累犯，其所犯上開各罪均應依刑法第四
    十七條第一項之規定加重其刑。另被告丙○○所犯之恐嚇取
    財及殺人犯行，既均屬未遂犯，此二罪部分均應依刑法第二
    十五條第二項後段之規定減輕其刑；其刑罰之加重與減輕，
    並依法先加後減之。
三、扣案如附表所示之中國製ＮＯＲＩＮＣＯ廠ＮＰ２２型、口
    徑９ｍｍ制式半自動手槍一支（含彈匣二個，槍枝管制編號
    0000000000號）及直徑９ｍｍ之子彈十一顆，均
    係屬違禁物，應依刑法第三十八條第一項第一款之規定宣告
    沒收。又被告丙○○恐嚇取財時，被告丙○○有攜帶如附表
    編號一所示之違禁物制式手槍對被害人甲○○恐嚇，另被告
    丙○○槍擊員警謝俊雄時，亦有攜帶如附表所示之違禁物制
    式手槍及子彈，故爰於被告丙○○所犯恐嚇取財未遂之主文
    項下併予宣告沒收如附表編號一所示之物，另亦於被告丙○○所犯殺人未遂罪之主文項下併予宣告沒收如附表所示之物
    。至原扣得直徑９ｍｍ之子彈七顆，經送鑑驗試射，已失其
    違禁性，其他已經被告丙○○擊發之子彈共二十一顆，亦失
    違禁性，爰均不另宣告沒收。另扣案之乳膠手套二雙及Ｔ型
    扳手一支，分別為共犯乙○○、庚○○所有並供本案上開犯
    罪所用之物，業據共犯乙○○、庚○○供述在卷（見原審法
    院卷二第一四二頁），此部分應依刑法第三十八條第一項第
    二款之規定宣告沒收。而另一雙未扣案之乳膠手套，並非違
    禁物，且未扣案，為免將來執行發生困難，故不予宣告沒收
    ，亦附此說明。
肆、不另為無罪判決部分
一、本案公訴人之公訴意旨另以：被告丙○○於上開時、地遭員
    警圍捕時，試圖突圍，除對員警謝俊雄開槍射擊（此部分已
    經本院為上開有罪之認定）之外，其於四周參與圍捕員警拔
    槍回擊時，被告丙○○仍持續朝四周員警陳松池、蘇珀沅、
    柯明見、蕭敏政、王振宇、林哲智、張志成、陳俊維、郭國
    雄、李孟穎、古文生（起訴書誤載為吉文生）、廖宗輝、彭
    世銘、樂玨牲、陳彥宇、吳笑忠、張賢文等人射擊十一發子
    彈，至原填裝於上揭制式手槍彈匣內之子彈全數用罄，因認
    被告丙○○此部分所為，亦涉犯刑法第二百七十一條第二項
    、第一項之殺人未遂罪嫌。
二、惟訊之被告丙○○堅詞否認有開槍射擊陳松池等員警之犯行
    ，辯稱：伊沒有對著人開槍等語。經查，本案上開圍捕員警
    均未發現被告丙○○有持槍朝其射擊，現場所有參與圍捕之
    車輛亦未遭槍擊等情，業據證人即員警陳松池、蘇珀沅、柯
    明見、蕭敏政、王振宇、林哲智、張志成、陳俊維、古文生
    、廖宗輝、彭世銘、樂玨牲、陳彥宇、吳笑忠、張賢文等人
    於原審法院審理證述甚詳（見原審法院卷一第二九九、三○
    一頁背面、三○二頁背面、三○三頁背面、三○四頁背面、
    三○五頁、三○六頁、三○七頁背面、原審法院卷二第七○
    頁、七一頁、九○頁、一二三頁背面、一二四頁、一二五頁
    ）。倘被告丙○○曾持槍射擊謝俊雄以外之其他員警，則何
    以其他員警均未發現有槍彈朝其方向射擊，用以掩蔽之車輛
    亦未遭槍擊？故被告丙○○辯稱未朝謝俊雄以外之其他員警
    射擊等語，應堪採信。而員警郭國雄、李孟穎則遠離槍戰現
    場，是郭國雄、李孟穎二人自不可能遭被告丙○○槍擊。再
    證人陳松池、吳笑忠、彭世銘於偵查中亦僅證述圍捕之情形
    ，並未證述被告丙○○有持槍對其等射擊（見偵卷第七七至
    七九頁）。此外，復查無其他證據足認被告丙○○有公訴人
    此部分所指訴之上開犯行，應認被告丙○○此部分犯罪嫌疑
    不足，惟公訴人認此部分與前開論罪科刑部分，有想像競合
    之裁判上一罪關係，爰不就此部分另為被告丙○○無罪之諭
    知。
伍、原判決就被告丙○○上開所犯予以論罪科刑，固屬有見，惟
    本案被告丙○○非法寄藏手槍罪之犯行，係至九十六年十一
    月二十七日被警查獲，原判決誤認為九十六年十二月二十七
    日，另就被告丙○○實行上開恐嚇取財未遂、加重竊盜、殺
    人未遂、妨害公務等犯行之時間，原判決均將九十六年「十
    一月」誤認為「十二月」，原審上開犯罪事實之認定尚與卷
    內證據不合。是本案被告丙○○上訴否認有犯殺人未遂罪及
    妨害公務罪，另上訴指摘原審判決關於非法寄藏手槍罪、恐
    嚇取財未遂、加重竊盜罪之量刑過重，其上訴雖無理由，但
    原判決關於被告丙○○部分，既有上開可議之處，自屬無可
    維持，自應由本院將原判決關於被告丙○○部分予以撤銷改
    判。爰審酌被告丙○○之品行、長期寄藏上開槍枝及三十九
    顆子彈之犯罪情節暨對社會治安所生危害、及其另犯竊盜、
    恐嚇取財、殺人未遂等罪之犯罪動機、手段、犯罪所生危害
    與其在遭警圍捕之際施用上開手段圖免逮捕之犯罪情節，以
    及被告丙○○之犯罪後態度等一切犯罪情狀，仍各量處主文
    第二項所示之刑（含沒收）並定其應執行之刑，且就罰金部
    分諭知易服勞役之折算標準，以示懲儆。公訴意旨雖認被告
    丙○○惡性重大，犯後態度不佳，毫無悔意，具體對被告丙○○求處無期徒刑，惟本院審酌上情，認檢察官之求刑尚嫌
    過重，附此敘明。
陸、據上論斷，應依刑事訴訟法第三百六十九條第一項前段、第
    三百六十四條、第二百九十九條第一項前段、槍砲彈藥刀械
    管制條例第七條第四項、第十二條第四項，刑法第十一條前
    段、第二十條、第三百二十一條第一項第三款、第三百四十
    六條第三項、第一項、第一百三十五條第一項、第二百七十
    一條第二項、第一項、第五十五條、第五十一條第五款、第
    四十七條第一項、第二十五條第二項後段、第四十二條第三
    項、第三十八條第一項第一款、第二款，刑法施行法第一條
    之一，判決如主文。
本案經檢察官己○○到庭執行職務。
中    華    民    國    97    年    10    月    22    日
            刑事第三庭   審判長法  官   王  增  瑜
                               法  官   梁  堯  銘
                               法  官   廖  柏  基
上列正本證明與原本無異。
加重竊盜與恐嚇取財部分，不得上訴。
其餘部分得上訴。
如不服本判決應於收受送達後十日內向本院提出上訴書狀，其未
敘述上訴之理由者並得於提起上訴後十日內向本院補提理由書（
均須按他造當事人之人數附繕本）。
                               書記官   曾  煜  智
中    華    民    國    97    年    10    月    22    日
附表：
一、中國製ＮＯＲＩＮＣＯ廠ＮＰ２２型制式半自動手槍壹枝（
    含彈匣貳個，槍枝管制編號0000000000號）。
二、子彈拾壹顆。
附錄本案論罪科刑法條：
槍砲彈藥刀械管制條例第七條第四項：
未經許可，持有、寄藏或意圖販賣而陳列第一項所列槍砲、彈藥
者，處五年以上有期徒刑，併科新臺幣一千萬元以下罰金。
刑法第三百二十一條第一項：
犯竊盜罪而有左列情形之一者，處六月以上五年以下有期徒刑：
一、於夜間侵入住宅或有人居住之建築物、船艦，或隱匿其內而
    犯之者。
二、毀越門扇、牆垣或其他安全設備而犯之者。
三、攜帶兇器而犯之者。
四、結夥三人以上而犯之者。
五、乘火災、水災或其他災害之際而犯之者。
六、在車站、埠頭而犯之者。
刑法第三百四十六條：
意圖為自己或第三人不法之所有，以恐嚇使人將本人或第三人之
物交付者，處六月以上五年以下有期徒刑，得併科一千元以下罰
金。
以前項方法得財產上不法之利益，或使第三人得之者，亦同。
前二項之未遂犯罰之。
刑法第二百七十一條：
殺人者，處死刑、無期徒刑或十年以上有期徒刑。
前項之未遂犯罰之。
預備犯第一項之罪者，處二年以下有期徒刑。


司法院資訊處製作；財團法人民間司法改革基金會備份。
